---
title: "R Notebook"
output: html_notebook
---

0. Como leer archivos csv 

0.1 Sintaxis

Para leer archivos se utilizan 2 funciones: puede ser read.csv o read.csv2, la diferencia es el separador y delimitador de decimales.

read.csv : utiliza separador "," - decimales "."
read.csv2 : utiliza separador ";" - decimales ","

READ.CSV

# Por defecto coma (,) como separador y punto (.) como separador decimal
read.csv(file,                 # Nombre del archivo o ruta completa del archivo
         header = TRUE,        # Leer el encabezado (TRUE) o no (FALSE)
         sep = ",",            # Separador de los valores
         quote = "\"",         # Caracter de citaciones
         dec = ".",            # Punto decimal
         fill = TRUE,          # Rellenar celdas vacías (TRUE) o no (FALSE)
         comment.char = "",    # Carácter de los comentarios o cadenas vacías
         encoding = "unknown", # Codificación del archivo
         ...)                  # Argumentos adicionales

READ.CSV2

# Por defecto punto y coma (;) como separador y coma (,) como separador decimal
read.csv(file, header = TRUE, sep = ";", quote = "\"", dec = ",",
          fill = TRUE, comment.char = "", encoding = "unknown", ...)
          
0.2 Leer archivo con argumentos por defecto y asignarlo a una variable


```{r}

mi_archivo <- read.csv("C:\\datos.csv")
mi_archivo

```

0.3 Funcion Select

Devuelve solo las columnas indicadas de und ataframe. Mediante select podemos indicar cuales columnas seleccionar, teniendo la posibilidad de hacerlo tanto mediante sus indices como mediante su nombres.

0.4 Ejemplo de select

```{r}

library(dplyr)

head( select(mtcars, 1, 3) )

head( select(mtcars, mpg, disp) )

```

"-": selecciona todas las columnas menos las indicadas.

```{r}

head( select(mtcars, -c(mpg, disp)) )

```

":": selecciona un rango de columnas.

```{r}

head( select(mtcars, 1:3) ) #Tambien podríamos haber usado mpg:disp

```

starts_with: selecciona todas las columnas que comiencen con el patrón indicado.

```{r}

head( select(iris, starts_with("Petal")))

```

ends_with: selecciona todas las columnas que terminen con el patrón indicado.

```{r}

head( select(iris, ends_with("Width")))

```

contains: selecciona las columnas que posean el patrón indicado.

```{r}

head( select(iris, contains("etal")))

```

matches: similar a contains, pero permite poner una expresión regular.

```{r}

head( select(iris, matches(".t.")))

```

everything: completa con las columnas del data frame no pasadas como argumento. De esta forma se nos simplifican tareas de reordenar las columnas, poniendo primeras las que nos interesen destacar.

```{r}

head( select(iris, Species, everything()))

```

one_of: selecciona las variables pasadas en un vector.

```{r}

vars <- c("Petal.Length", "Petal.Width")

head( select(iris, one_of(vars)))

```

------------------------------------------------------------------------

Leer los datos del archivo csv y asignarlo a variable dataset_results.

```{r}

dataset_results <- read.csv("C:\\primary_results.csv")

dataset_results

```

1. Filtrar todos los votos del estado de Florida.

```{r}

library(gapminder)
library(dplyr)

FiltroFlorida <- dataset_results %>% 
  filter (state=='Florida')

```


2. Utilice operadores lógicos (& and |), según corresponda:

2.1. Filtrar votos para los candidatos Hillary Clinton o Donald Trump

```{r}

Filtro_Hillary_Donald <- dataset_results %>% 
  filter (candidate=='Hillary Clinton' | candidate=='Donald Trump' )

```

2.2 Filtrar votos para el partido Demócrata y el condado Shelby

```{r}

Filtro_Democrata_Condado <- dataset_results %>% 
  filter (party=='Democrat' & county=='Shelby')

```

2.3 Filtrar votos para el estado de Alabama y que la cantidad de votos sea mayor a 15000.


```{r}

Filtro_Alabama_Votos <- dataset_results %>% 
  filter (state=='Alabama' & votes>=15000)

```

3, Utilice la función select y arrange para el siguiente filtrado:

3.1 filtrar votos para el estado de Texas y el condado Denton, seleccionando únicamente las columnas party, candidate, votes, luego ordene de forma descendente por al columna votes.

```{r}

Filtro_Votos_Texas_Denton <- dataset_results %>% 
  filter (state=='Texas' & county=='Denton') %>% 
  select (party, candidate, votes) %>% 
  arrange(desc(votes))

```

4. Utilice el verbo mutate y arrange para el siguiente filtrado:

4.1. Filtrar por el partido Republicano, que el candidato sea Ted Cruz en el estado de Alaska, luego agregue una columna que se llame vote_count que sea la división de votes por fraction_votes (votes/fraction_votes), finalmente ordene de forma descendente por vote_count. 

```{r}

Filtro_Votos_republicano <- dataset_results %>% 
  filter (party=='Republican' & candidate=='Ted Cruz' & state=='Alaska') %>% 
  mutate(vote_count = votes/fraction_votes) %>%
  arrange(desc(vote_count))

```



