---
title: "Funciones y Apply"
output: html_notebook
---

Funciones en R

Estructura de una función

El cuerpo (body)
Los argumentos (formals)
El ambiente (environment)


```{r}

nombre_de_funcion <- function(parametro1, parametro2, ...){
  cuerpo <- ...
  cuerpo <- ...
  
  resultado <- 
    
  return (resultado)
}


```

Ejemplo de una función


```{r}

mi_funcion <- function(num1, num2){
  resultado <- num1 + num2
  
  return(resultado)
}

mi_funcion(num1=3, num2=5)

```
Argumentos de una función

Los argumentos de una función son una serie de valores (opcionales) que se pasan a la función, de modo que ciertas variables dentro de estas posean diferentes valores en cada llamada a la función.


```{r}
area_rectangulo <- function(lado1, lado2) 
{
  area <- lado1 * lado2
  print(paste("el área es ", area))
}

area_rectangulo(2, 3)
```

Argumentos de valor


```{r}

area_rectangulo <- function(lado1, lado2) {
  area <- lado1 * lado2
  print(paste("el área es ", area))
}

area_rectangulo(lado1 = 2, lado2 = 3)


```

El argumento ...

Este tiene la capacidad de capturar todos los valores pasados a la función que no coinciden con ningún argumento

```{r}
sumar_pares <- function(...)
{
  valores <- c(...)
  if(!is.numeric(valores)) return('NaN')
 
  contador <- 0
  for(n in valores){
    if(n%%2 == 0){
      contador <- contador + n
    }
  }
contador
}

sumar_pares(1:10)
```


Familia Apply

lapply

función que aplica una función a cada elemento de una lista o vector.

```{r}

#Estructura de la funcion lapply

lapply(X,   # Lista o vector
       FUN, # Función a ser aplicada
       ...) # Argumentos adicionales para ser pasados a FUN

```

Ejemplo de funcion lapply

```{r}
#Creamos una lista con 2 elementos

a <- list(A = c(8, 9, 7, 5))
a

#aplicamos la funcion sum a la lista para obtener la suma de cada uno de los elementos

lapply(a, sum)

```

sapply

Aplica una función a un vector o lista y devuelve un vector, una matriz o un array.

```{r}
#Estrcutura de la función sapply

sapply(X,   # Vector o lista
       FUN, # Función a ser aplicada
       ..., # Argumentos adicionales para ser pasados a FUN
       simplify = TRUE,  # Si FALSE devuelve una lista. Si "array" devuelve un array si es posible
       USE.NAMES = TRUE) # Si TRUE y si X es un vector de caracteres, usa los nombres de X

```


Ejemplo de una función sapply


```{r}
#creamos una lista con 3 elementos

Lista <- list(A=c(1,2,3,4,5), B=c(1,2,3,4,5,6), C=c(1))
Lista

#aplicamos la función sapply con la función lenght para contar los elementos en cada colección

sapply(Lista,length)


```

vapply

Devuelve un vector con la longitud que tiene cada una de las listas introducidas como parámetro.

```{r}
x <- list(A = 1, B = 1:3, C = 1:7)
x

vapply(x, FUN = length, FUN.VALUE = 0L)

```

